---
title: "EXERCISE_03"
format: html
editor: visual
---

## premier push
Le push a permis d’envoyer le dépôt local vers GitHub pour la première fois.
Le dépôt distant, initialement vide, contient maintenant les fichiers versionnés et l’historique du premier commit.
Le fichier .csv, exclu du commit, n’a pas été envoyé sur GitHub.

## Question 2
Imporation des données
```{r}
df_velo <- read.csv("data/244400404_comptages-velo-nantes-metropole.csv", sep = ";")
```

Création des 2 data frames
```{r}
df_b_788 <- df_velo[df_velo$Numéro.de.boucle == 788, ]
df_b_665 <- df_velo[df_velo$Numéro.de.boucle == 665, ]
```


Jours favoris
```{r}
unique(df_velo$Jour)[1:10] #voir le fromat des jours 
```

```{r}
df_d_0409 <- df_velo[df_velo$Jour == "2025-09-04", ]
df_d_2602 <- df_velo[df_velo$Jour == "2025-02-26", ]
```


## Question 3

```{r}
filtre_anomalie <- function(df) {
  df[df$Probabilité.de.présence.d.anomalies != "Forte" &
       df$Probabilité.de.présence.d.anomalies != "Faible", ]
}

df_b_788_filtre <- filtre_anomalie(df_b_788)
df_b_665_filtre <- filtre_anomalie(df_b_665)

df_d_0409_filtre <- filtre_anomalie(df_d_0409)
df_d_2602_filtre <- filtre_anomalie(df_d_2602)

nrow(df_b_788) - nrow(df_b_788_filtre)
nrow(df_b_665) - nrow(df_b_665_filtre)
nrow(df_d_0409) - nrow(df_d_0409_filtre)
nrow(df_d_2602) - nrow(df_d_2602_filtre)
```
La fonction filtre_anomalie() supprime les lignes pour lesquelles la probabilité de présence d’anomalies est Forte ou Faible. On l’applique ensuite aux sous-ensembles créés à la question 2, puis on compare le nombre de lignes avant et après filtrage. On a supprimé 30 lignes en total.

## Question 4

```{r}
compter_nombre_trajets <- function(df) {
  sum(df$Total, na.rm = TRUE)
}

compter_nombre_trajets(df_b_788)
compter_nombre_trajets(df_b_665)
compter_nombre_trajets(df_d_0409)
compter_nombre_trajets(df_d_2602)
```
calcule la somme de la variable Total. Elle permet donc d’obtenir le nombre total de trajets enregistrés dans chaque sous-ensemble.
